臺北高等行政法院裁定
110年度交上再字第34號
聲  請  人  楊孟殷                                      
上列聲請人因與相對人桃園市政府警察局龜山分局間交通裁決事
件，對於中華民國110年10月29日本院110年度交上字第249號裁
定，聲請再審，本院裁定如下：
　　主  文
再審之聲請駁回。
再審訴訟費用新臺幣參佰元由聲請人負擔。 
　　理  由
一、按對於確定裁定聲請再審，應依行政訴訟法第283條準用同
    法第277條第1項第4款之規定表明再審理由，此為必須具備
    之程式；前揭規定，依同法第237條之9第3項規定，於交通
    裁決事件訴訟程序準用之。而所謂表明再審理由，必須指明
    確定裁定有如何合於同法第273條所定再審事由之具體情事
    ，始為相當，否則，所為再審之聲請，即屬不合法，法院無
    庸命其補正，應以裁定駁回之。
二、聲請人前因不服相對人民國109年9月28日109山警分交裁字
    第01242號違反道路交通管理事件裁決書（下稱原裁決），
    提起行政訴訟，經臺灣桃園地方法院以109年度交字第504號
    判決（下稱原審判決）駁回聲請人之訴。聲請人不服，提起
    上訴，復經本院110年度交上字第249號裁定（下稱原確定裁
    定）駁回上訴。聲請人仍不服，以原確定裁定有行政訴訟法
    第273條第1項第1款之再審事由，聲請本件再審。其主張略
    以：依道路交通標誌標線設置規則第149條規定，路口有路
    口的標線，路段有路段的標線，各自代表的意義不同、代表
    的區域也不同，是聲請人穿越之地點ＯＯ區ＯＯ路Ｏ段OOO號前係
    路口而非路段。依桃園市政府交通局110年1月15日桃交工字
    第1100002611號函、110年3月9日桃交工字第1100011559號
    函所示，上開地點之切口是屬於路口、無號誌交叉路口，不
    是路段。再檢視行車紀錄器監視錄影畫面，聲請人穿越交叉
    路口範圍都在道路交通安全規則第134條第2款所定路緣延伸
    線往路段起算3公尺以內。然原審法院卻視而未睹，依同規
    則第134條第6款前段規定，廣義的道路範圍包含路口及路段
    ，穿越道路時，應注意左右無來車，始可小心迅速穿越。如
    依原審的心證認知，則上開規則所定「在未設第一款行人穿
    越設施，亦非禁止穿越之路段」則屬贅文，無意義等語。經
    核聲請人之主張，無非係說明其對原裁決及原審判決不服之
    理由，而對原確定裁定以聲請人對原審判決提起上訴，未具
    體指摘原審判決如何違背法令，其上訴不合法為由，予以裁
    定駁回，究有如何合於行政訴訟法第273條第1項第1款所定
    再審事由之具體情事，則未據敘明，難謂已合法表明再審理
    由。依上開規定及說明，其聲請再審自非合法。
三、結論：本件再審之聲請為不合法，應予駁回，裁定如主文。
中　　華　　民　　國　　111 　年　　2 　　月　　24　　日
　　　　　          臺北高等行政法院第四庭 
                              審判長法  官　高愈杰
                                    法  官　鍾啟煒
                                    法  官　李君豪  
上為正本係照原本作成。
不得抗告。
中　　華　　民　　國　　111 　年　　2 　　月　　24　　日
          　　　　　　      　　　  書記官  樓琬蓉